【裁判字號】    92,上更(一),69
【裁判日期】    920501
【裁判案由】    竊盜
【裁判全文】
臺灣高等法院刑事判決                          九十二年度上更(一)字第六九號
    上  訴  人
    即  被  告  乙○○
右上訴人因竊盜案件，不服臺灣士林地方法院九十一年度易字第六二號，中華民國九
十一年三月十三日第一審判決（起訴案號：臺灣士林地方法院檢察署九十年度偵字第
一○七四八、一二三○三號及併辦案號：同署九十一年度偵字第四九一八、第一二０
五四號）提起上訴，經判決後由最高法院非常上訴判決發回更審，本院判決如左：
    主  文
原判決關於竊盜暨定執行刑部分撤銷。
乙○○連續攜帶兇器竊盜，處有期徒刑拾月。
扣案之電動起子壹具、螺絲起子貳支、鉗子壹支、銼刀壹支、刨刀壹支及鐵尺壹支，
暨螺絲起子貳支 (一字、十字各一支)、尖嘴鉗子壹支、六角板手一支，均沒收。
    事  實
一、乙○○曾於民國（下同）八十三年間因侵占案件，經原審判處罰金三千元、緩刑
    三年，嗣於八十八年復因贓物案件，經原審法院判處拘役四十五日確定，上訴本
    院駁回，於八十九年三月三十日執行完畢，其後又於九十年間因竊盜案件，經原
    審法院於九十年十一月十六日判處罰金三千元確定，於九十一年十一月十六日繳
    交罰金執行完畢。
二、乙○○猶不知悔改，復基於意圖為自己不法所有之概括犯意，於下述時地竊盜他
    人財物：（一）攜帶客觀上足以對人之生命、身體構成威脅，具有危險性之兇器
    螺絲起子，於九十年十二月十八日四時三十分許，在台北市大同區○○○路一四
    四巷五弄口，見ＥＮ—二二一一號自小客車（段旭東所有，現由丙○○保管使用
    中），及ＥＮ—五三０五號自小客車（江淶福所有）停放於路邊，趁無人之際，
    先以螺絲起子扭轉ＥＮ—二二一一號自小客車車鎖匙孔破壞車鎖再開啟車門，進
    入車內，竊取裝有支票二張（票號為：DC0000000、DC0000000）之牛皮紙袋一只
    ，得手後藏匿於其所駕駛停放於路旁之ＬＯ—六二五九號自小客車內。（二）復
    以同一手法開啟ＥＮ—五三０五號自小客車車門，進入ＥＮ—五三０五號自小客
    車內著手行竊，尚未竊得財物，即為警發現當場查獲，致未得逞。（三）攜帶客
    觀上足以對人之生命、身體構成威脅，具有危險性之兇器電動起子壹具、螺絲起
    子貳支、鉗子壹支、銼刀壹支、刨刀壹支、及非兇器之鐵尺壹支，於九十一年一
    月十五日在台北市大同區○○○路一一六巷口，以上開工具破壞甲○○○所有車
    牌號碼ＥＹ─二四三二號自用小客車車門，竊取該車內之毛毯一件、現金一百餘
    元及台北市政府殘障停車識別證一張，並於九十一年四月二日，經警盤查時，於
    其隨身攜帶之黑色背包內當場起獲被害人甲○○○失竊之殘障停車識別證一張、
    作案之上開電動螺絲起子、鉗子等工具一批。（四）攜帶客觀上足以對人之生命
    、身體構成威脅，具有危險性之兇器螺絲起子 (一字、十字各一支) 貳支、尖嘴
    鉗子壹支、六角板手一支、及非兇器且非供犯罪所用之小手電筒一支、鐵製警棍
    一支、警示燈一支、鴨舌帽一個、太陽眼鏡、哨子一個，於九十一年六、七月間
    ，在台北市○○路五九號前，以上開工具破壞潘俊男所有Ｄ二─四九五五號自用
    小客車車門，竊取車內回數票四十一張，及潘珮如名義之台北市政府殘障停車識
    別證一張，得手後回數票以每張二十五元賤價賣給杜火焱。（五）於九十一年七
    月五日，攜帶上開兇器工具，在台北市○○○路三六二號，破壞右前方車鎖，竊
    取翁聰賢所駕ＱＵ─一九六八號自用小客車內之立法院委員專用停車證、衛星導
    航螢幕、搖控器、望遠鏡、高爾夫木製球桿三支、洋酒三瓶、金門高梁酒二瓶、
    現金新台幣四千餘元。（六）於九十一年十月七日十四時五十分許，在台北市○
    ○街九十五號巷內，以車鎖撬壞車門鎖方式，著手竊取張孝吾所有ＫＣ─０八九
    五號自用小客車車內之財物時，為巡警盤查查獲致未得逞，並經警於乙○○所駕
    之三Ａ─五二一三號自用小客車車內，起出螺絲起子 (一字、十字各一支) 貳支
    、尖嘴鉗子壹支、六角板手一支、鐵製警棍一支、及非兇器且非供犯罪所用之小
    手電筒一支、警示燈一支、鴨舌帽一個、太陽眼鏡、哨子一個。
三、案經台北市警察局大同分局移送臺灣士林地方法院檢察署檢察官起訴，及移由該
    署檢察官移送本院併案審理。
    理  由
一、訊據上訴人即被告乙○○對於右揭事實欄二、(一)、(二)之竊盜犯行，均坦承竊取不
    諱，雖其否認攜帶兇器螺絲起子竊取，辯稱其行竊取時，車門均未鎖云云。惟查
    ：被告乙○○於警訊已坦承：「我於九十年十二月十八日四時四十分許，在台北
    市大同區○○○路一四四巷五弄口，我用螺絲起子插入ＥＮ——五三０五號自小
    客車鎖匙孔，扭轉便開啟車門，要進入車內竊取財物變賣。我被警方發現時，我
    隨手把螺絲起子丟在附近，未找到。」；「我九十年十二月十八日四時三十五分
    許，在台北市大同區○○○路一四四巷五弄口，我用螺絲起子扭轉ＥＮ——五三
    ０五號自小客車鎖，破壞後開啟車門，竊取該車內裝有支票二張（票號為：DC00
    00000、DC0000000）之牛皮紙袋一只，被警方在我ＬＯ—六二五九號自小客車內
    找到該兩張支票。」各等語不諱（見第一二三０三號偵查卷第七、十二頁），並
    經被害人丙○○、江淶福指證失竊，及車門被破壞（見第一二三０三號偵查卷第
    十四、十五頁），另證人林錫欽亦證述：伊發現乙○○蹲在車邊，行跡可疑，伊
    攬巡邏車報警查獲，查獲時乙○○坐在ＥＮ——五三０五號自小客車駕駛座上等
    情甚詳（見第一二三０三號偵查卷第十七頁）。此外，復有支票影本二張，車鎖
    匙孔被破壞照片在卷可稽（見第一二三０三號偵查卷第二十、二四頁），被告攜
    帶兇器竊取上開車內財物之犯行，洵堪認定，所辯未破壞車門鎖云云不足採信。
二、右揭事實欄二、(三)之竊盜犯行，被告雖否認竊取被害人甲○○○失竊之殘障停車
    識別證，惟查，甲○○○確於右揭時地，車門被破壞，失竊前開殘障停車識別證
    等財物等情，業據甲○○○指述甚詳（見第三六二二號偵查卷第三頁），被告亦
    不否認持有甲○○○失竊之殘障停車識別證為警查獲之事實，復有甲○○○失竊
    之殘障停車識別證影本附卷可稽（見第三六二二號偵查卷第十五頁），及前開行
    竊工具照片可證（見第三六二二號偵查卷第十六頁），其此部分犯行，事證明確
    。至被告雖辯稱：其在九十一年一月份，在士林看守所羈押中，不可能竊取云云
    ，經查，被告係於九十年十二月十九日在士林看守所入監，於同年十二月二十八
    日即出監，有本院法務部在監
    未
    行，亦堪認定。
三、右揭事實欄二、(四)、(五)、(六)之竊盜犯行，被告雖亦否認有各該犯行。然查，右揭
    事實欄二、(四)、(五)、(六)之竊盜犯行，業據被害人潘俊男、翁聰賢、張孝吾指述如
    何被竊等情甚詳（見第一二０五四號偵查卷第十九、二十頁；第一一二六號偵卷
    第二八、二九頁），並有潘珮如名義之台北市政府殘障停車識別證影本及贓物領
    據（見第一二０五四號偵查卷第二四、二七頁）、車鎖匙孔被破壞照片（見同上
    偵卷第二六頁）、立法院委員專用停車證影本（見同上偵卷第二八頁）、記載如
    何查獲及在乙○○所駕之三Ａ─五二一三號自用小客車車內，起出螺絲起子 (一
    字、十字各一支)貳支、尖嘴鉗子壹支、六角板手一支、鐵製警棍一支、及非兇
    器且非供犯罪所用之小手電筒一支、警示燈一支、鴨舌帽一個、太陽眼鏡、哨子
    一個之警員黃青雲報告（見同偵卷第五頁）等在卷可稽，並有車門鎖之車鎖扣案
    可佐證。被告乙○○雖辯稱：潘珮如名義之台北市政府殘障停車識別證及立法院
    委員專用停車證係陳肇昌所交付，惟此為陳肇昌所否認（見同上偵卷第八頁），
    自係自行竊取所得甚明。又被告乙○○坦承在其所駕駛之三Ａ─五二一三號自用
    小客車車內，為警起出螺絲起子 (一字、十字各一支)貳支、尖嘴鉗子壹支、六
    角板手一支、鐵製警棍一支、及非兇器且非供犯罪所用之小手電筒一支、警示燈
    一支、鴨舌帽一個、太陽眼鏡、哨子一個等物，雖其辯稱該車係杜火焱所借，企
    圖轉移前開扣押物工具等物係杜火焱所有一節，業經杜火焱陳明其固借車予乙○
    ○，前開扣押物工具等物並非其所有（見第一二０五四號偵查卷第二三頁），並
    供稱曾向乙○○以賤價購買回數票，被告亦坦承：以每張二十五元賤價賣回數票
    給杜火焱等情不諱（見同上偵卷第十五頁），是被告所辯顯不可採信，其此部分
    犯行，事證明確，洵堪認定。
四、按刑法第三百二十一條第一項第三款規定之兇器，其種類並無限制，凡客觀上足
    以對人之生命、身體構成威脅，具有危險性之兇器均屬之，且祇須行竊時攜帶此
    種具有危險性之兇器為已足，並不以攜帶之初有行兇之意圖為必要，最高法院著
    有七十九年臺上字第五二五三號判例可稽。被告所有扣案之電動起子壹具、螺絲
    起子貳支、鉗子壹支、銼刀壹支、刨刀壹支，暨螺絲起子貳支 (一字、十字各一
    支)、尖嘴鉗子壹支、六角板手一支，均足對人之生命、身體構成威脅，應屬兇
    器。核被告乙○○所為，右揭事實欄二、(一)、(三)、(四)、(五)之竊盜犯行，係犯刑法
    第三百二十一條第一項第三款規定之攜帶兇器竊盜罪，右揭事實欄二、(二)之竊盜
    犯行，係犯刑法第三百二十一條第一項第三款、第二項規定之攜帶兇器竊盜未遂
    罪，右揭事實欄二、(六)之竊盜犯行，係犯刑法第三百二十條第一項、第二項規定
    之普通竊盜未遂罪。被告前開各竊盜犯行，時間密接，所犯係基本犯罪構成事實
    相同罪名，顯係基於概括犯意反覆為之，應依連續犯規定論以右揭事實欄二、(三)
    之加重竊盜罪。又右揭事實欄二、(二)、(三)、(四)、(五)、(六)之竊盜犯行，與起訴之竊
    盜部分有連續犯之裁判上一罪關係，應為起訴效力所及，本院自亦得併予審理。
    至被告雖破壞車門鎖，但未至全車毀損達不堪使用程度，尚難究以毀損罪，右揭
    事實欄二、(一)、(二)部分，若毀損成罪核與前揭論罪部分有裁判上一罪關係，爰不
    另為無罪諭知，其餘毀損部分則未據起訴，毋庸論究，併此敘明。
五、關於連續竊盜部分，原審予以論罪科刑，固非無見。惟前開檢察官移送併辦事實
    欄二之(二)、(三)、(四)、(五)、(六)之竊盜部分，原審未及併予審究，容有未洽，被告上
    訴否認飾卸犯罪，雖無可取，但原判決就此部分既有可議而無可維持，自應就此
    部分及定執行刑部分予撤銷，就竊盜部分改判。爰審酌被告前有竊盜前科，不知
    悔改，仍一再行竊，殊有惡性，及其犯罪之動機、目的、手段、所生危害及其犯
    後態度等一切情狀，量處有期徒刑十月，扣案之電動起子壹具、螺絲起子貳支、
    鉗子壹支、銼刀壹支、刨刀壹支及鐵尺壹支，及又為警起獲之螺絲起子 (一字、
    十字各一支)貳支、尖嘴鉗子壹支、六角板手一支，係被告所有供犯罪所用之物
    ，爰依刑法第三十八條第一項第二款之規定併予宣告沒收。至非兇器且非供犯罪
    所用之鐵製警棍一支、小手電筒一支、警示燈一支、鴨舌帽一個、太陽眼鏡、哨
    子一個等物，不予沒收。
據上論斷，應依刑事訴訟法第三百六十九條第一項前段、第三百六十四條、第二百九
十九條第一項前段，刑法第五十六條、第三百二十一條第一項第三款、第三十八條第
一項第二款，罰金罰鍰提高標準條例第一條前段，判決如主文。
本案經檢察官郭啟東到庭執行職務。
中      華      民      國    九十二    年      五      月      一      日
                              台灣高等法院刑事第九庭
                                    審判長法  官  李  文  成
                                          法  官  周  盈  文
                                          法  官  官  有  明
右正本證明與原本無異。
不得上訴。
                                          書記官  林  蓓  瑜
中      華      民      國    九十二    年      五      月      二      日
附錄：本判決論罪科刑法條全文
刑法第三百二十一條第一項第二款、第三款：
犯竊盜罪而有左列情形之一者，處六月以上五年以下有期徒刑：
一、於夜間侵入住宅或有人居住之建築物、船艦或隱匿其內而犯之者。
二、毀越門扇、牆垣或其他安全設備而犯之者。
三、攜帶兇器而犯之者。


司法院資訊處製作；財團法人民間司法改革基金會備份。
